# 请教陈老师及各位大大有关资管行业风险准备的问题

提问人：你瞅我干啥 时间：2020-07-09 15:33:04
请教陈老师及各位大大有关资管行业风险准备的问题资管新规第十七条金融机构应当按照资产管理产品管理费收入的10%计提风险准备金，或者按照规定计量操作风险资本或相应风险资本准备。风险准备金余额达到产品余额的1%时可以不再提取。风险准备金主要用于弥补因金融机构违法违规、违反资产管理产品协议、操作错误或者技术故障等给资产管理产品财产或者投资者造成的损失。金融机构应当定期将风险准备金的使用情况报告金融管理部门。
按照相关文件规定，资管新规过渡期截至 2020 年底
1 、截至 2020 年 12 月 31 日，资产管理公司是否应当按照上述规定计提风险准备金；
2 、资产管理公司若按照上述规定计提风险准备金，应确认为一项负债，还是作为一般风险准备计入权益；
3 、若资产管理公司计提了上述风险准备金，出现单个项目管理过失导致的赔偿，是否可以使用已计提的风险准备金；
4 、另外，在 2007 年财政部关于印发《金融企业财务规则————实施指南》的通知““第第十一、关于金融企业利润分配的规定规定””等文件中，也提到了相关风险准备金的计提，是否可以选择按照一项执行还是两者均需执行；
我查阅了国内上市公司范围的信托公司，均为按照资管新规计提上述风险准备金，对此有些疑问。该帖仅想与各位老师请教、探讨，还请各位老师不吝赐教感谢！

回答人：chenyiwei
此问题更多地属于监管口径的问题，对该规定本身的解释权应属于相关监管机构。
从会计角度而言，这类准备金的计提是针对未来可能发生的风险和损失，并不是针对已发生的风险和损失，所以不符合负债的定义，应参考一般风险准备，列入权益。计提时作为一项利润分配处理。